【裁判字號】    89,易,775
【裁判日期】    891229
【裁判案由】    竊盜
【裁判全文】
臺灣花蓮地方法院刑事判決                       八十九年度易字第七七五號
    公  訴  人  臺灣花蓮地方法院檢察署檢察官
    被      告  乙○○
右列被告因竊盜案件，經檢察官提起公訴（八十九年度偵字第三○二六號），本院判
決如左︰
    主  文
乙○○竊盜，處罰金伍仟元。如易服勞役，以參佰元折算壹日。緩刑貳年。
扣案鑰匙壹支沒收。
    事  實
一、乙○○意圖為自己不法之所有，於民國八十九年九月二十六日零時許，在花蓮市
    後火車站停車場內，持其所有之鑰匙一支竊取甲○○所有、停放於該處之車牌號
    碼ＧＲＪ─二五一號機車一部，得手後供己代步使用，嗣於同日三時三十分許，
    在花蓮市○○路六○三號前，為警查獲，並扣得鑰匙一支。
二、案經花蓮縣警察局花蓮分局移請台灣花蓮地方法院檢察署檢察官偵查起訴。
    理  由
一、右揭事實，已據被告乙○○於警訊、偵查及本院審理時均坦承於前開時地未得系
    爭機車所有權人同意即將該車騎走，嗣為警查獲等情不諱，並經證人甲○○於警
    訊時陳述甚詳，復有贓證物品認領保管收據、車籍作業系統查詢認可資料各一份
    附卷可稽。被告雖辯稱其僅是借用該車找朋友，打算再騎回去還車，回程途中即
    遭警查獲云云，然查：被告於深夜時分持自備之鑰匙，於未經機車所有權人同意
    下，自行將他人之機車騎走使用，已經被告坦承上情，並有前開事證可佐，其有
    不法所有意圖甚明，被告前開所辯，應係事後卸責之詞，並不可採。本案事證明
    確，被告犯行堪以認定。
二、核被告所為，係犯刑法第三百二十條第一項之竊盜罪。爰審酌被告並無前科（此
    有台灣高等法院被告全國前案紀錄表一份可按），因一時失慮致觸刑章，使用機
    車期間未久即遭警查獲，及其智識程度、犯罪後態度等一切情狀，從輕量處如主
    文所示之刑，並諭知易服勞役之折算標準。末查，被告前未曾受有期徒刑以上刑
    之宣告，此有前開被告全國前案紀錄表各一份在卷可稽，其因思慮未周，致為本
    件犯行，事後已有悔意，經此教訓應知所警惕而無再犯之虞，本院認對被告所處
    之刑以暫不執行為適當，爰併宣告緩刑貳年，以啟自新。扣案鑰匙壹支為被告所
    有供本件犯罪所用之物，應依法宣告沒收。
據上論斷，應依刑事訴訟法第二百九十九條第一項前段，刑法第三百二十條第一項、
第四十二條第二項、第七十四條第一款、第三十八條第一項第二款，罰金罰鍰提高標
準條例第一條前段、第二條，判決如主文。
中      華      民      國      八十九    年    十二    月    二十九    日
                                臺灣花蓮地方法院刑事庭
                                    法  官  楊  碧  惠
右正本證明與原本無異。
如對本判決不服，應於送達後十日內，向本院提出上訴狀。（應抄附繕本）告訴人或
被害人如對於本判決不服者，應具備理由請求檢察官上訴，其上訴期間之計算係以檢
察官收受判決正本之日期為準。
                                    法院書記官
中      華      民      國        九十    年     一     月      四      日
附錄本判決論罪之法律條文：
刑法第三百二十條第一項：
意圖為自己或第三人不法之所有，而竊取他人之動產者，為竊盜罪，處五年以下有期
徒刑、拘役或五百元以下罰金。


司法院資訊處製作；財團法人民間司法改革基金會備份。
